【裁判字號】    90,易,1020
【裁判日期】    900629
【裁判案由】    家庭暴力罪之傷害
【裁判全文】
臺灣桃園地方法院刑事判決                          九十年度易字第一○二○號
    公  訴  人  台灣桃園地方法院檢察署檢察官
    被      告  丙○
右列被告因家庭暴力罪之傷害案件，經檢察官提起公訴（九十年度偵字第三五０二號
），本院判決如左：
    主  文
丙○因過失傷害人，累犯，處拘役肆拾日，如易科罰金，以參佰元折算壹日。
    事  實
一、丙○曾犯恐嚇、過失致死等罪，經臺灣嘉義地方法院判處有期徒刑十一月，並於
    民國（下同）八十六年五月九日執行完畢。丙○係乙○○（八十九年三月二十日
    出生）之生父，於九十年一月七日二十三時許，丙○酒後至乙○○之母甲○○（
    與丙○並無婚姻關係）位在桃園縣桃園市○○路○段二六二巷十三號之住處，欲
    見乙○○，但為甲○○所拒，丙○遂欲從甲○○手中將乙○○抱過來，但甲○○
    不同意，丙○應注意且能注意其與甲○○共同搶抱乙○○之際，有可能致乙○○
    受傷，竟疏未注意，仍與甲○○互相搶抱乙○○、不慎而致乙○○頭部碰撞牆壁
    ，致乙○○頭部受有外傷（臉部瘀傷）等傷害。
二、案經乙○○之母甲○○告訴、由桃園縣警察局桃園分局報請臺灣桃園地方法院檢
    察署檢察官偵查起訴。
    理  由
一、訊據被告丙○固不否認伊與甲○○搶抱乙○○不慎而致乙○○受傷等情，但稱係
    搶抱乙○○時大拇指碰到乙○○的臉始致瘀青等語。經查：
    （一）、證人即告訴人之母丁○○證述：「．．．被告要來看小孩，他要勸林玉
            芝回家，甲○○不回家，他們二人吵起來，被告要抱小孩但是甲○○不
            肯，兩人搶著抱小孩，在搶抱的過程中小孩的臉頰碰到牆壁就瘀青．．
            ．。」、「．．．除了瘀青外，頭部並無其他紅腫或瘀血。」等語（見
            本院九十年六月十五日審理筆錄），經本院詢問被告對證人丁○○證詞
            之意見時，被告亦答稱無竟見，而證人又係被害人之外祖母、告訴人之
            母，應無迴護被告之虞，其證詞堪以採信。
    （二）、至於告訴人甲○○於警訊時雖陳稱：「．．．我告訴他（被告）小孩在
            睡覺，要看改天再看，當時他聽了很不爽就用煙燙我，我就跟我媽媽講
  ，如果他動手打我的話，我就報警，他聽了之後拳頭就揮過來，被我擋
            掉之後，他就跑至房間內朝我兒子的頭部毆打，我和母親就趕快把小孩
            抱到樓下，小孩頭部被丙○毆打十幾拳有瘀青．．．」云云。惟查，告
            訴人此段陳述，核與證人丁○○所證述之情節不符，證人丁○○並陳稱
            告訴人前揭警訊時所言，伊並不知情等語，而本院迭次傳喚告訴人到庭
            說明，告訴人無正當理由均未到庭陳述，再參以乙○○其時年僅約九個
            月，若被告果毆打其頭部十幾拳，其頭部之傷害應有多處，甚且可能有
            輕微腦震盪，不僅臉部瘀傷而已，而依財團法人天主教聖保祿修女會醫
            院之診斷書所載，被害人乙○○之傷勢為頭部外傷，但並未載明其詳細
            受傷之部位、面積，而證人丁○○亦已明白證稱除了臉部瘀青外，林庭
            瑋頭部並無其他紅腫或瘀血。是以前揭診斷證明書所載之頭部外傷是否
            為被告毆打所致，顯有疑義，告訴人甲○○所述乙○○之頭部外傷係遭
            被告毆打所致云云，尚難採信。
    （三）、綜上所述，告訴人之指訴及上開診斷證明書所載之傷勢，並不能證明係
        被告故意傷害所致，但被告應注意、能注意其與甲○○搶抱乙○○時，
            有導致乙○○受傷之可能，竟仍疏未注意而使乙○○臉部碰撞牆壁而受
            傷，此業據證人丁○○證述明確，而前揭診斷證明書亦載明乙○○頭部
            確有外傷，本件事證已臻明確，被告之過失行為與乙○○所受傷害間，
            亦具有相當因果關係，被告過失傷害犯行洵堪認定。
二、核被告所為，係犯刑法第二百八十四條第一項前段之過失傷害犯行。公訴人認被
    告係犯同法第二百七十七條第一項之傷害犯行，起訴法條容有違誤，但不妨害起
    訴事實之同一性，本院自得變更起訴法條而為判決。被告曾犯恐嚇、過失致死等
    罪，經臺灣嘉義地方法院判處有期徒刑十一月，並於八十六年五月九日執行完畢
    ，此有台灣桃園地方法院檢察署刑案資料查註紀錄表及台灣高等法院被告全國前
    案紀錄表在卷可憑，五年內再犯本件有期徒刑以上之罪，為累犯，應依刑法第四
    十七條加重其刑。被告行為後，刑法第四十一條於九十年一月十日經修正公布，
    並於同年月十二日生效，易科罰金之適用範圍擴大為最重本刑五年以下有期徒刑
    之罪，並明定併合處罰之數罪，如各罪均得易科罰金者，其應執行之刑逾六月時
    ，亦得適用之，比較新舊法之結果，裁判時即修正後之刑法第四十一條有利於被
    告，依刑法第二條第一項前段規定應適用裁判時之法律。爰審酌被告有多項前科
    素行不良、其過失程度尚屬輕微、與被害人係父子關係、被害人所受傷害、被告
    犯罪後之態度等一切情狀，量處如主文所示之刑，並諭知易科罰金之折算標準。
據上論斷，依刑事訴訟法第二百九十九條第一項前段、第三百條、刑法第二百八十四
條第一項前段、第四十七條、第二條第一項前段、修正後第四十一條第一項前段、罰
金罰鍰提高標準條例第一條前段、第二條，判決如主文。
本案經檢察官鄭重文到庭執行職務。
中      華      民      國      九十      年      六      月    二十九  日
                             臺灣桃園地方法院刑事第二庭
                                 法  官  張淑芬
右正本證明與原本無異
如不服本判決應於送達後十日內向本院提出上訴狀
                                 書記官  黃文琪
中      華      民      國      九十      年      六      月    二十九  日


司法院資訊處製作；財團法人民間司法改革基金會備份。
